# 求助陈版，VIE模式下创投公司对协议控制实体的股权投资收益如何确认

提问人：lh_2311 时间：2019-01-08 22:43:45
背景：A 公司注册资本 1 亿 ，创投公司甲公司拥有境内实体公司 A 的23% 股权，A的另外两个股东乙、丙合计持有 77% 的股份。甲公司将其对A 公司 2300 万元的投资确认为以公允价值计量且变动计入损益的金融资产。 2017 年 11 月，A公司三个股东在境外开曼成立了壳公司 D（D注册资本 10 万美金，各股东认缴出资比例与 A 公司完全一致），后 D 又通过在香港新设壳公司等一系列方式（满足 VIE 框架要求）最终控制了境内实体 A公司。 2018 年 2 月末，第三方境外投资者对D 公司增资，增资认定D 公司整体估值为 2 亿美金。创投甲公司在 2018 年 2 月末由于境外投资资格的问题，尚未履行D 公司出资义务（2.3 万美金），但与乙、丙均有协议约定，甲可以无条件拥有 D 相应股权。
问题： 1 、在 A 公司满足被 D 协议控制的情形下，创投公司甲能否将原对A 的金融资产（ 2300 万）确认为对 D 公司的金融资产？
2 、创投公司甲能否因D 公司股权增值而确认原金融资产公允价值变动损益？能否依据外部投资者增资价格作为公允价值判断依据？
恳请陈版给予指导！谢谢！

回答人：chenyiwei
1 、在实际完成转换（将原持有 A 的股份换为持有 D 的股份）之前，创投公司甲应谨慎处理。要注意获取的证据包括但不限于：（ 1 ）D 的全体股东对甲的股东资格的一致确认；（ 2 ）甲最终汇出投资款无障碍，并应在资产负债表日后一段较短时间内汇出（不晚于审计报告日）；（ 3 ）开曼当地律师就该项投资是否不可撤销、是否在当前状态下已实际享有股东权利出具明确的法律意见。
2 、一般可以近期的非关联财务投资人入股的价格作为确定期末公允价值的重要考虑因素之一。